【裁判字號】    97,易,4081
【裁判日期】    971119
【裁判案由】    竊盜
【裁判全文】
臺灣臺中地方法院刑事判決              97年度易字第4081號
公  訴  人  臺灣臺中地方法院檢察署檢察官
被      告  甲○○
            丁○○
上列被告等因加重竊盜案件，經檢察官提起公訴（97年度偵字第
21350號），本院判決如下：
    主    文
甲○○共同攜帶兇器竊盜，累犯，處有期徒刑捌月。扣案之大鐵
鎚壹支沒收。
丁○○共同攜帶兇器竊盜，處有期徒刑柒月。扣案之大鐵鎚壹支
沒收。緩刑貳年。
    犯罪事實
一、甲○○前於民國95年間因偽造文書案件，經臺灣嘉義地方法
    院以95年度嘉簡字第1202號刑事判決判處有期徒刑4月，於
    95年10月3日確定，並於96年5月28日縮刑期滿執行完畢。惟
    甲○○不知悔改，竟與丁○○共同基於意圖為自己不法所有
    之犯意聯絡，於97年8月29日上午8時許，由丁○○攜帶其所
    有客觀上足以對人之生命、身體、安全構成威脅、可供兇器
    使用之大鐵鎚1支，一起前往臺中市○區○○○路1段540號
    對面之河川，以用該大鐵鎚敲打防汛塊之方式，竊取經濟部
    水利署第三河川局所保管之鋼索夾35塊，共價值新臺幣1750
    元。得手後，即為據報前往查看之警員當場查獲，並扣得上
    開大鐵鎚1支。
二、案經臺中市警察局第三分局報請臺灣臺中地方法院檢察署檢
    察官偵查起訴。
    理    由
一、按被告以外之人於審判外之言詞或書面陳述，除法律有規定
    者外，不得作為證據，刑事訴訟法第159條第1項固定有明文
    。惟被告以外之人於審判外之陳述，雖不符前四條之規定，
    而經當事人於審判程序同意作為證據，法院審酌該言詞陳述
    或書面陳述作成時之情況，認為適當者，亦得為證據，同法
    第159條之5第1項亦定有明文，是被告對證人之詰問權雖為
    被告應受保障之訴訟權能之一，但尚非不得拋棄。查被告甲○○、丁○○不爭執證人乙○○即經濟部水利署第三河川局
    巡防員於警詢時陳述之證據能力，本院審酌證人乙○○警詢
    筆錄作成時之情況，認為適當，爰依刑事訴訟法第159條之5
    第1項之規定，認為傳聞法則之例外，有證據能力。此外，
    被告2人並未就其餘卷內書證、物證之證據能力有所爭執，
    且迄至言詞辯論終結前，均未主張有刑事訴訟法第159條第1
    項不得為證據之情形，是應認已同意卷內有關書證、物證之
    證據均得作為證據，且經本院審酌後，認無不適當之情形，
    應認本案卷內書證、物證之證據均有證據能力。
二、訊據被告2人對於上開犯罪事實坦承不諱，並經證人乙○○
    於警詢時證述綦詳，且有贓物認領保管單1紙、現場照片10
    張在卷可稽，復有大鐵鎚1支扣案可證，足見被告2人之自白
    確與事實相符，其等上揭攜帶兇器竊盜之犯行，均事證明確
    ，洵堪認定。
三、按刑法上所謂兇器，其種類並無限制，凡客觀上對於人之生
    命、身體、安全構成威脅，具有危險性之兇器均屬之，且祇
    須行竊時攜帶此種具有危險性之兇器為已足，並不以攜帶之
    初有行兇之意圖為必要（最高法院79年臺上字第5253號判例
    參照）。被告2人為上開竊盜行為時，所攜帶之大鐵鎚1支，
    客觀上足以對人之生命、身體、安全構成威脅，為兇器之一
    種。是核被告2人所為，均係犯刑法第321條第1項第3款之攜
    帶兇器竊盜罪。再被告甲○○前曾於95年間因偽造文書案件
    ，經臺灣嘉義地方法院以95年度嘉簡字第1202號刑事判決判
    處有期徒刑4月，於95年10月3日確定，並於96年5月28日縮
    刑期滿執行完畢之事實，有臺灣高等法院前案紀錄表、刑案
    資料查註紀錄表各1份附卷可稽，其於5年以內再故意犯本件
    有期徒刑以上之罪，應依刑法第47條第1項規定，論以累犯
    ，並加重其刑。爰審酌被告2人不思以正當方法賺取財物，
    為貪取不法利益，擅以攜帶兇器方式竊取他人財物，犯罪手
    段非屬平和，危害社會治安秩序情節非輕，然兼衡其於犯後
    坦承犯行，態度良好，且竊取之物品價值不高，證人乙○○
    於警詢時亦表示不提出告訴及民事求償等一切情狀，分別量
    處如主文所示之刑，以示懲儆。再查被告丁○○前雖曾於89
    年間因竊盜案件，經本院以89年度中簡字第2001號刑事判決
    判處有期徒刑6月，緩刑2年確定，嗣緩刑期滿未經撤銷，其
    刑之宣告失其效力，與未曾因故意犯罪而受有期徒刑以上刑
    之宣告相同，且迄今未另因故意犯罪受有期徒刑以上刑之宣
    告等情，有臺灣高等法院被告前案紀錄表、刑案資料查註紀
    錄表各1份在卷足憑，茲念被告丁○○因一時失慮，致罹刑
    章，且本案遭竊之物品價值不高，證人乙○○於警詢時已表
    示不提出告訴及民事求償，再考被告丁○○年紀甚高，已有
    59歲，犯後迭於警詢時、偵訊中及本院審理時坦承犯行，足
    認其深具悔意，經此偵審教訓，當知警惕戒慎而無再犯之虞
    ，本院綜核上情，認被告丁○○所受上開宣告之刑，以暫不
    執行為適當，爰併予宣告緩刑2年，以啟自新。又扣案之大
    鐵鎚1支，係被告丁○○所有供與被告甲○○共犯本案竊案
    罪所用之物，業據被告丁○○、甲○○供述在卷，爰依刑法
    第38條第1項第2款宣告沒收。
據上論斷，應依刑事訴訟法第299條第1項前段，刑法第28條、第
321條第1項第3款、第47條第1項、第38條第1項第2款、第74條第
1項第2款，判決如主文。
本案經檢察官丙○○到庭執行職務
中    華    民    國    97    年    11    月    19    日
                  刑事第三庭    法  官  周瑞芬
上正本證明與原本無異。
如不服本判決，應於收送達後10日內向本院提出上訴書狀（應敘
述具體理由並附繕本）。
上訴書狀如未敘述理由，應於上訴期間屆滿後20日內補提理由書
於本院。
                                書記官  孫立文
中    華    民    國    97    年    11    月    19    日
附錄本案論罪科刑法條
刑法第321條：
  犯竊盜罪而有左列情形之一者，處6月以上、5年以下有期徒刑
  ：
  一、於夜間侵入住宅或有人居住之建築物、船艦或隱匿其內而
      犯之者。
  二、毀越門扇、牆垣或其他安全設備而犯之者。
  三、攜帶兇器而犯之者。
  四、結夥三人以上而犯之者。
  五、乘火災、水災或其他災害之際而犯之者。
  六、在車站或埠頭而犯之者。
  前項之未遂犯罰之。


司法院資訊處製作；財團法人民間司法改革基金會備份。
